臺灣桃園地方法院刑事裁定  
111年度聲字第1450號
聲  請  人  臺灣桃園地方檢察署檢察官
受  刑  人  陳柏豪



上列聲請人因受刑人數罪併罰有二裁判以上，聲請定其應執行之
刑（111年度執聲字第991號），本院裁定如下：
    主  文
陳柏豪所犯如附表所示之罪，所處如附表所示之刑，應執行有期
徒刑參年陸月，如易科罰金，以新臺幣壹仟元折算壹日。
    理  由
一、聲請意旨略以：受刑人陳柏豪因犯偽造文書等案件，先後經
    判決確定如附表，應依刑法第53條及第51條第5款定其應執
    行之刑，爰依刑事訴訟法第477條第1項聲請裁定等語。
二、按裁判確定前犯數罪者，併合處罰之。數罪併罰，分別宣告
    其罪之刑，若宣告多數有期徒刑者，於各刑中之最長期以上
    ，各刑合併之刑期以下，定其刑期。但不得逾30年，刑法第
    50條、第51條第5款，分別定有明文。又數罪併罰，有二裁
    判以上者，依第51條之規定，定其應執行之刑，刑法第53條
    亦規定甚明。次按縱令所犯數罪中有一罪刑已經執行完畢，
    仍應就其所犯各罪宣告刑更定應執行刑，在所裁定之執行刑
    尚未執行完畢前，各罪之宣告刑，尚不發生執行完畢之問題
    ，不能因犯罪之一部分所科之刑業經執行完畢，而認檢察官
    之聲請為不合法，予以駁回；至已執行部分，自不能重複執
    行，應由檢察官於指揮執行時扣除之，此與定應執行刑之裁
    定無涉（最高法院86年度台抗字第472號裁定意旨參照）。
    另刑事訴訟法第370條第2項、第3項，已針對第二審上訴案
    件之定應執行之刑，明定有不利益變更禁止原則之適用；分
    屬不同案件之數罪併罰，倘一裁判宣告數罪之刑，曾經定其
    執行刑，再與其他裁判宣告之刑定其執行刑時，在法理上亦
    應同受此原則之拘束（最高法院103年度第14次刑事庭會議
    決議意旨可資參考）；基此，上開更定之應執行刑，不應比
    前定之應執行刑加計其他裁判所處刑期或所定應執行刑後為
    重，否則即與法律秩序理念及法律目的之內部界限有違，最
    高法院93年度台非字第192號判決意旨亦同此見解。復按已
    經定應執行刑確定之各罪，除因增加經另案判決確定合於數
    罪併罰之其他犯罪，或原定應執行刑之數罪中有部分犯罪，
    因非常上訴、再審程序而經撤銷改判，或有赦免、減刑等情
    形，致原裁判定刑之基礎已經變動，或其他客觀上有責罰顯
    不相當之特殊情形，為維護極重要之公共利益，而有另定應
    執行刑之必要者外，法院應受原確定裁定實質確定力之拘束
    。法院再就各該罪之全部或部分重複定其應執行刑，前後二
    裁定對於同一宣告刑重複定刑，行為人顯有因同一行為遭受
    雙重處罰之危險，自均屬違反一事不再理原則，不以定刑之
    各罪範圍全部相同者為限；而定應執行刑，不僅攸關國家刑
    罰權之行使，於受刑人之權益亦有重大影響，除顯無必要或
    有急迫情形外，法院於裁定前，允宜予受刑人以言詞、書面
    或其他適當方式陳述意見之機會，程序保障更加周全（最高
    法院刑事大法庭110年度台抗大字第489號裁定意旨可參）。
三、經查：
　㈠本件附表編號1至5及14所示之罪，雖曾經本院以111年度聲字
    第729號裁定定應執行之刑，惟依最高法院110年度台抗大字
    第489號刑事大法庭裁定之意旨所示，核屬於「除因增加經
    另案判決確定合於數罪併罰之其他犯罪」而有另定應執行刑
    之必要之情形。從而，依前開大法庭裁定之意旨，本件檢察
    官聲請定執行刑，並無有違反一事不再理原則之情形，本院
    自可就附表所示各罪，更定其應執行刑，先予敘明。
　㈡受刑人陳柏豪現在法務部○○○○○○○執行中，此有臺灣高等法院
    被告前案紀錄表在卷可稽，是本院不克於近日提訊受刑人到
    庭或以他方適當方式使受刑人對本件檢察官聲請定其應執行
    之刑陳述意見，且本件定應執行之刑乃「最速件」處理案件
    ，為免影響受刑人權益，故認本件有急迫情形；又本案檢察
    官係就受刑人所犯如聲請書附表編號1至14所示均得易科罰
    金之罪，聲請定其應執行之刑，且其中編號1至5及14、編號
    7至9、編號10至13所示之罪，分別業經法院另行定其應執行
    之刑，是本案尚屬單純，本院於裁量時，既受內、外部界限
    之約束，並予從寬酌定，應無損其聽審權，故本案尚無使受
    刑人另行陳述意見之必要，合先敘明。
　㈢受刑人陳柏豪因犯偽造文書等案件，先後經法院判處如附表
    所示之刑，本院為受刑人所犯如附表所示之罪之犯罪事實最
    後判決之法院，且如附表編號2至14所示之罪均係於附表編
    號1所示之判決確定前所犯，且均已確定在案等情，有該判
    決書及臺灣高等法院被告前案紀錄表各1份附卷可稽。受刑
    人所犯附表編號1至5及14所載之罪刑雖已執行完畢，揆諸前
    揭最高法院裁判意旨，仍得由檢察官於換發執行指揮書時，
    扣除該部分已執行完畢之刑，並不影響本件應予定其應執行
    刑之結果。
　㈣檢察官聲請定其應執行之刑，本院審核認除聲請書之附表編
    號7「犯罪日期」欄，應更正為「109年7月21日凌晨4時47分
    許」、編號8、9之「偵查（自訴）機關年度案號」欄，均應
    更正為「新北地檢110年度偵字第6305號」、編號10至13「
    偵查（自訴）機關年度案號」欄，均應更正為「新北地檢11
    0年度偵緝字第989號、第990號」、編號7至9「判決確定日
    期」欄，均應分別更正為「111年2月16日」、編號1至5及14
    「備註」欄，應更正為「編號1至5及編號14經桃園地院111
    年度聲字第729號定應執行有期徒刑1年1月（已執畢）」、
    編號7至9「備註」欄，應增加「經新北地院以110年度審易
    字第1354號定應執行有期徒刑1年3月」、編號10至13「備註
    」欄，應增加「經新北地院以110年度審易字第758號定應執
    行有期徒刑1年5月」等詞外，經核尚無不合，應予准許。惟
    參照前揭說明，本院定應執行刑，不得逾越刑法第51條第5
    款所定法律之外部界限，即不得重於附表編號1至14所示各
    罪宣告刑之總和，亦應受內部界限之拘束，即不得重於附表
    編號1至5及14、編號7至9、編號10至13分別所定應執行刑及
    編號6所示宣告刑之總和。又受刑人如附表所犯附表編號1至
    13所示之犯行均係竊盜罪、編號14所示之犯行係偽造文書罪
    ，爰審酌受刑人所犯如附表所示各罪之犯罪態樣、手段之異
    同，責任非難重複程度之高低，暨衡以受刑人所犯各罪情節
    、行為人預防需求及整體刑法目的等情狀，為整體非難評價
    ，爰定其應執行刑如主文所示，並諭知易科罰金之折算標準
    。併援引「臺灣桃園地方檢察署受刑人陳柏豪定應執行刑案
    件一覽表」資為附表。
五、依刑事訴訟法第477條第1項，刑法第53條、第51條第5款、
    第41條第1項前段、第8項，裁定如主文。
中　　華　　民　　國　　111 　年　　5 　　月　　24　　日
                  刑事第十四庭  法　官　吳天明
以上正本證明與原本無異。
如不服本裁定，應於裁定送達後5 日內向本院提出抗告狀。
                                書記官  高慈徽
中　　華　　民　　國　　111 　年　　5 　　月　　24　　日